臺灣桃園地方法院刑事判決　　　　　　　　　　　　　九十一年度訴字第九七一號
　　公　訴　人　臺灣桃園地方法院檢察署檢察官
　　被　　　告　乙○○
　　選任辯護人　鍾儀婷律師
右列被告因違反槍砲彈藥刀械管制條例案件，經檢察官提起公訴（九十一年度偵字第
六四九二號），本院判決如左：
    主  文
乙○○未經許可持有手槍，處有期徒刑伍年陸月，併科罰金新台幣拾萬元，罰金如易
服勞役，以銀元參佰元即新台幣玖佰元折算壹日。扣案九二手槍壹把、子彈貳發，均
沒收。
    事  實
一、乙○○明知手槍、子彈為槍砲彈藥刀械管制條例規定之管制物品，非經許可，不
    得無故持有，竟仍於民國九十一年三月二十九日不詳時間，持其自不詳管道取得
    之貝瑞塔制式九二手槍一把、具有殺傷力之子彈十四發，至桃園縣龍潭鄉○○路
    ○○段一二三號空屋內，而非法持有上開手槍、子彈。旋於當日凌晨二時許，為
    警在上址查獲，當場並扣得上開九二手槍一把、子彈十四發（鑑定時試射耗損十
    二發），乃查獲上情。
二、案經桃園縣警察局大溪分局報請台灣桃園地方法院檢察署檢察官偵查起訴。
    理  由
一、訊據被告乙○○坦承於右揭時地持有扣案手槍、子彈，而為警查獲之犯行，核與
    證人即查獲員警車龍建到庭證述查獲被告之情節相符，且扣案槍枝、子彈經送內
    政部警政署刑事警察局鑑驗結果，認送驗槍枝為美國ＢＥＲＥＴＴＡ廠製九二Ｆ
    Ｓ型口徑九釐米制式半自動手槍，槍號為「ＢＥＲ１０９０１８」，槍管內具六
    條右旋來復線，機械性能良好，具殺傷力；子彈十四顆為九釐米制式子彈，經採
    樣十二顆試射結果可擊發，亦均有殺傷力，則有該局九十一年五月十日刑鑑字第
    ０九一００七一七七六號鑑驗通知書附卷可稽。此外並有制式九二手槍一把、子
    彈十四發扣案可資佐證。至被告就扣案槍、彈來源，在警訊、偵查中雖均稱：是
    綽號「飛龍」的甲○○，在九十一年三月二十七日十五時三十分，在龍潭鄉凌雲
    國中後方的產業道路交給我，後來他在九十一年三月二十八日二十二時，叫我把
    槍和子彈帶到龍潭鄉○○路○○段一一七號「歡唱卡拉ＯＫ」附近等語（偵卷第
    十四頁反面、第三十五頁反面），惟其在本院審理時則改稱：是胡仁寶告訴我他
    把槍藏在那裡，當天我去那裡找，一找到警察就來了，胡仁寶八十九年時死掉了
    云云（本院九十一年十一月十六日筆錄），先後不一，而證人甲○○到庭否認其
    事，胡仁寶已經死亡，均無法再予調查，被告又未能提出相關事證以供評斷，其
    徒託空言，自難採信，僅能認其於查獲當日，持有來路不明之手槍、子彈。另查
    ，被告就持有槍、彈之動機，僅泛稱：好玩云云，雖屬避重就輕，惟亦乏證據證
    明其持有手槍、子彈，係意圖供自己或他人犯罪之用，併予敘明。綜上所述，本
    件事證明確，被告犯行已堪認定。
二、核被告乙○○所為，係犯槍砲彈藥刀械管制條例第七條第四項之持有手槍罪，及
    同條例第十二條第四項之持有子彈罪。其同時持有手槍、子彈，係一行為觸犯持
    有手槍、持有子彈二罪名之異種想像競合犯，依刑法第五十五條規定，應從一重
    之持有手槍罪處斷。爰審酌被告此前並無前科，有台灣高等法院被告全國前案記
    錄表附卷可稽，素行尚稱良好，其犯罪之動機、手段，其犯後雖坦承部分犯行，
    態度良好，惟隱瞞扣案槍、彈來源等一切情狀，量處如主文所示之刑，並就罰金
    部分諭知易服勞役之折算標準，以資懲儆。扣案手槍一把、子彈十四發均為違禁
    物，除其中十二發子彈已於鑑定試射時耗損，無庸再予沒收外，餘二發子彈應與
    手槍依刑法第三十八條第一項第一款規定沒收。
據上論斷，應依刑事訴訟法第二百九十九條第一項前段，槍砲彈藥刀械管制條例第七
條第四項、第十二條第四項，刑法第十一條前段、第五十五條、第四十二條第二項、
第三十八條第一項第一款，罰金罰鍰提高標準條例第二條，現行法規所定貨幣單位折
算新台幣條例第二條，判決如主文。
本案經檢察官陳雅譽到庭執行職務
中        華        民        國    九十一    年    十    月    三十    日
                                  臺灣桃園地方法院刑事第五庭
                                      法  官    陳彥宏
右正本證明與原本無異。
如不服本判決，應於判決送達後十日內向本院提出上訴狀( 應附繕本 )，上訴於
臺灣高等法院。
                                      書記官    翁其良
中        華        民        國    九十一    年    十    月    三十    日
論罪法條：槍砲彈藥刀械管制條例第七條第四項、第十二條第四項
槍砲彈藥刀械管制條例第七條
未經許可，製造、販賣或運輸火砲、肩射武器、機關槍、衝鋒槍、卡柄槍
、自動步槍、普通步槍、馬槍、手槍或各類砲彈、炸彈、爆裂物者，處死
刑、無期徒刑或七年以上有期徒刑；處徒刑者，併科新台幣三千萬元以下
罰金。
未經許可，轉讓、出租或出借前項所列槍砲、彈藥者，處無期徒刑或五年
以上有期徒刑，併科新台幣一千萬元以下罰金。
意圖供自己或他人犯罪之用，而犯前二項之罪者，處死刑或無期徒刑；處
徒刑者，併科新台幣五千萬元以下罰金。
未經許可，持有、寄藏或意圖販賣而陳列第一項所列槍砲、彈藥者，處五
年以上有期徒刑，併科新台幣一千萬元以下罰金。
第一項至第三項之未遂犯罰之。
槍砲彈藥刀械管制條例第十二條
未經許可，製造、販賣或運輸子彈者，處一年以上七年以下有期徒刑，併
科新台幣五百萬元以下罰金。
未經許可，轉讓、出租或出借子彈者，處六月以上五年以下有期徒刑，併
科新台幣三百萬元以下罰金。
意圖供自己或他人犯罪之用，而犯前二項之罪者，處三年以上十年以下有
期徒刑，併科新台幣七百萬元以下罰金。
未經許可，持有、寄藏或意圖販賣而陳列子彈者，處五年以下有期徒刑，
併科新台幣三百萬元以下罰金。
第一項至第三項之未遂犯罰之。
